【裁判字號】    95,易,1039
【裁判日期】    950808
【裁判案由】    竊盜
【裁判全文】
臺灣桃園地方法院刑事判決              95年度易字第1039號
公  訴  人  台灣桃園地方法院檢察署檢察官
被      告  戊○○
                    （另案在台灣桃園看守所執行觀察勒戒中
指定辯護人  本院公設辯護人丁○○
上列被告因竊盜案件，經檢察官聲請以簡易判決處刑（95年度偵
字第8881號、第11482 號）及移送併辦（95年度偵度第13909 號
），經本院認有刑事訴訟法第451 條之1 第4 項但書第2 款之情
形，改依通常程序審理，被告自白犯罪，經本院合議庭裁定由受
命法官獨任進行簡式審判程序，檢察官聲請改依協商程序而為判
決，本院判決如下
    主      文
戊○○連續竊盜，累犯，處有期徒刑拾月。扣案之機車鑰匙壹支
沒收。
    事實及理由
一、戊○○前於民國83年間，因違反肅清煙毒條例案件，經臺灣
    臺南地方法院以83年度訴字第221 號判決判處有期徒刑3 年
    2 月，於83年4 月17日入監執行，於84年8 月30日假釋出監
    ，所餘刑期經臺灣澎湖地方法院以84年度聲字第971 號裁定
    假釋期中交付保護管束，嗣經撤銷假釋，於89年2 月21日入
    監執行殘餘刑期1 年4 月25日；又因竊盜案件，經臺灣新竹
    地方法院以85年度易字第3080號判決判處有期徒刑8 月，上
    訴後經臺灣高等法院於86年2 月25日以86年度上易字第624
    號判決駁回上訴確定，接續於上開殘餘刑期執行（共2 年2
    月25日），嗣於90年6 月29日假釋出監，所餘刑期經臺灣新
    竹地方法院以90年度聲字第683 號裁定假釋期中交付保護管
    束，而於91年2 月13日縮短刑期假釋期滿，有期徒刑所餘刑
    期內，未經撤銷假釋，其未執行之刑，以已執行論（構成累
    犯）。詎仍不知悔改，意圖為自己不法所有之概括犯意，先
    於95年3 月30日17時許，在桃園縣平鎮市○○路○ 段巷子內
    某處，見「五福車業商行」所有引擎號碼RG014949號重型機
    車之鑰匙插在電門上未拔下，即徒手竊取上開重型機車，得
    手後留供己用；復於同年4 月1 日9 時30分許，在桃園縣平
    鎮市○○路○○段1 段某處，見丙○○所有車號IVP －322
    號重型機車毀損停放在該處，該車車牌1 面掉落在路旁，戊
    ○○即徒手竊取該車牌1 面，並懸掛在上開竊得之引擎號碼
    RG014949號重型機車上；另於同年4 月10日9 時許，在桃園
    縣中壢市○○路○ 段415 號前，戊○○持自備之鑰匙1 支，
    竊取李麗玉所有、甲○○使用之車號DPL －753 號輕型機車
    1 輛，得手後留供己用；復於同年6 月13日16時10分許，在
    桃園縣平鎮市○○路43號前，戊○○見乙○○所有之鐵門遭
    人拆卸擺放該處，即徒手欲竊取之，適乙○○發現，隨即制
    止之，始未得逞，嗣分別於：(一)同年4 月5 日14時30分許，
    戊○○騎乘引擎號碼RG014949號上懸掛IVP －322 號車牌之
    重型機車，途經桃園縣中壢市○○街137 巷58弄口，為警查
    獲；(二)同年5 月10日13時50分許，戊○○騎乘車號DPL －75
    3 號輕型機車途經桃園縣平鎮市○○路○ 段253 巷口，為警
    查獲，並扣得戊○○所有之機車鑰匙1 支；(三)同年6 月13日
    16時40分許，經乙○○當場報警處理，而知悉上情。案經桃
    園縣政府警察局中壢分局、平鎮分局報請台灣桃園地方法院
    檢察署檢察官偵查後聲請簡易判決處刑及平鎮分局報請台灣
    桃園地方法院檢察署檢察官偵查後移送併案審理。
二、前揭犯罪事實，業據被告戊○○於警詢、偵查及本院訊問時
    均坦承不諱，復經被害人丙○○、甲○○、乙○○於警詢時
    陳明在卷，並有贓物認領保管單3 紙、代保管單、車輛竊盜
    車牌失竊料個別查詢報表、車籍作業系統查詢認可資料各1
    紙、桃園縣政府警察局平鎮分局扣押筆錄2 份、照片5 幀附
    卷可稽，並有鑰匙1 支扣案可佐，足見被告自白顯與事實相
    符，堪以採信。本件事證明確，被告犯行已堪認定，應予依
    法論科。
三、本件經檢察官與被告於審判外達成協商之合意，且被告已認
    罪，其合意內容為：被告願受科刑範圍為有期徒刑10月之宣
    告。經查，上開協商合意並無刑事訴訟法第455 條之4 第1
    項所列情形之一，且檢察官聲請改依協商程序而為判決，本
    院爰不經言詞辯論，於協商合意範圍內為協商判決，合先敘
    明。
四、附記事項：
  (一)檢察官聲請以簡易判決處刑之案件，經法院認為有刑事訴訟
    法第451 條之1 第4 項但書之情形者，應適用通常程序審判
    之，同法第452 條定有明文。經查，本件被告被訴竊盜一案
    ，本院認檢察官之聲請有刑事訴訟法第451 條之1 第4 項但
    書第2 款所定之事由，不得以簡易判決處刑，爰依刑事訴訟
    法第452 條之規定，改用通常程序審判之，合先敘明。
  (二)本件被告所犯係死刑、無期徒刑、最輕本刑為3 年以上有期
    徒刑以外之罪，其於準備程序中就被訴事實為有罪之陳述，
    經法官告知簡式審判程序之旨，並聽取公訴人、被告之意見
    後，依刑事訴訟法第273 條之1 第1 項規定，經本院合議庭
    裁定，由受命法官獨任進行簡式審判程序，並為審理判決，
    合先敘明
  (三)被告於95年6 月13日16時40分許所為之竊盜犯行，雖未據起
    訴，然與已起訴且經本院論罪部分，既具有連續犯之裁判上
    一罪關係，自為起訴效力之所及，本院應併予審理。
五、沒收：扣案鑰匙1 支，係被告供竊取上開車牌號碼DPL －75
    3 號輕型機車所使用之物，且為被告所有，業經被告於本院
    審理中供承不諱，應依修正前刑法第38條第1 項第2 款規定
    ，宣告沒收之。
六、應適用之法條：依刑事訴訟法第455 條之4 第2 項、第455
    條之8 ，修正後刑法第2 條第1 項前段、修正前刑法第56條
    、刑法第320 條第1 項、修正前刑法第47條、第38條第1 項
    第2 款，罰金罰鍰提高標準條例第1 條前段。
七、協商判決除有刑事訴訟法第455 條之4 第1 項第1 款於本訊
    問程序終結前，被告撤銷協商合意或檢察官撤回協商聲請者
    ；第二款被告協商之意思非出於自由意志者；第四款被告所
    犯之罪非第455 條之2 第1 項所定得以聲請協商判決者；第
    六款被告有其他較重之裁判上一罪之犯罪事實者；第七款法
    院認應諭知免刑或免訴、不受理者情形之一，及違反同條第
    二項「法院應於協商合意範圍內為判決；法院為協商判決所
    科之刑，以宣告緩刑或二年以下有期徒刑、拘役或罰金為限
    」之規定者外，不得上訴。
八、本件如得上訴，而如不服本件判決，得自收受判決送達之日
    起10日內，向本院提出上訴書狀（須附繕本），上訴於第二
    審法院。
九、本案經檢察官劉承武到庭執行職務。
中    華    民    國    95    年    8     月    8     日
                  刑事第四庭  法  官  張淑華
以上正本證明與原本無異。
如不服本判決，應於判決送達後10日內向本院提出上訴狀。
                              書記官  郭中明
中    華    民    國    95    年    8     月    10    日
附錄本案論罪科刑法條
中華民國刑法第320條
（普通竊盜罪、竊佔罪）
意圖為自己或第三人不法之所有，而竊取他人之動產者，為竊盜
罪，處 5 年以下有期徒刑、拘役或 5 百元以下罰金。
意圖為自己或第三人不法之利益，而竊佔他人之不動產者，依前
項之規定處斷。
前二項之未遂犯罰之。


司法院資訊處製作；財團法人民間司法改革基金會備份。
